# 求助陈版关于实际控制合并范围判断的相关问题

提问人：terry-0351 时间：2019-12-18 08:05:23
陈版，工作中遇到如下问题，请求指导：
某省属国有企业 A 集团公司，有 9 家规模较小的控股子公司 B1-B9，另有一家控股子公司 C 公司为混合所有制企业，A 公司股比 51%（存在二三股东）。20X9年A 公司拟将B1-B9 公司的股权作为对 C 公司的实缴资本投入 C 公司，但由于 C 公司为混合所有制企业，根据某省国资监管规定，对混合所有制企业的非货币性出资应当履行审批手续和评估程序。A公司于20X9 年初即下发文件将 B1-B9 公司经营管理权、决策权、收益权等全权交由 C 公司，C 公司也随即对 B1-B9 公司的董事、高级管理人员等进行了任命和委派，但截至 20X9年末国资审批程序和评估程序均未办理完毕。
请教陈版：
（ 1 ）C 公司根据目前的情况判断能否认为具有对 B1-B9 公司的实际控制？
能否将 B1-B9 公司按照实际控制纳入 C 公司合并范围？
（ 2 ）A 集团未履行国资审批程序和评估程序是否阻碍 C 公司合并 B1-B9公司？
（ 3 ）能否按照 A 集团公司账面持有的 B1-B9 公司股权成本作为对 C公司的实缴资本？如何考虑国资监管和评估程序的影响？
谢谢陈版和各路大神，求指导！

回答人：chenyiwei
A和C以这种类似托管的方式规避国资监管要求，存在较大风险，不建议在此类法律风险较高的环境下认可 C 通过托管取得该 9 家子公司（B1-B9）
控制权。例如，因为 C 为混合所有制企业，在 A未增加在 C 中的持股比例时，就将该 9 家子公司的收益权转给 C，可能会被质疑国资流失。在未完成评估程序的情况下，A 在 C 中的股权比例也存在不确定性。总之在程序不完备的情况下，对股权出资这样的法律形式上有严格要求并受到严格监管的事项，对其运用 “实质重于形式”原则要非常谨慎。